【裁判字號】    99,訴,825
【裁判日期】    990824
【裁判案由】    毒品危害防制條例
【裁判全文】
臺灣高雄地方法院刑事判決               99年度訴字第825號
公  訴  人  臺灣高雄地方法院檢察署檢察官
被      告  甲○○
選任辯護人  張名賢律師
被      告  丙○○
選任辯護人  柳聰賢律師
上列被告等因違反毒品危害防制條例案件，經檢察官提起公訴（
99年度偵字第12658 號），本院判決如下：
    主  文
甲○○、丙○○共同販賣第三級毒品未遂，均各處有期徒刑陸年
，扣案之第三級毒品愷他命柒拾玖包（驗餘淨重柒玖肆伍壹公克
，含包裝袋）沒收之。
    事  實
一、甲○○、丙○○明知愷他命屬毒品危害防制條例第2 條第2
    項第3 款所列之第三級毒品，不得持有（純質淨重20公克以
    上）、意圖販賣而持有、販賣。緣姓名年籍不詳、綽號「五
    元」之成年男子於98年5 月間交甲○○愷他命1 批，囑甲○○保管，並同意一旦販出，願給付甲○○售價之2 成，甲○○即基於共同販賣營利之意圖將該批愷他命藏放於屏東縣萬
    丹鄉○○村○○路127 巷119 號住處。嗣「五元」因故死亡
    ，甲○○乃告知丙○○上開藏放之愷他命乙事，詎甲○○、
    丙○○竟共同基於意圖營利販賣第三級毒品愷他命之犯意聯
    絡，由丙○○聯絡姓名年籍不詳之毒品買家約定交易數量及
    價格後，約定前來高雄市購買愷他命，丙○○並與甲○○約
    定販出50公斤愷他命後，甲○○可獲得新臺幣（下同）300
    萬元之代價。99年4 月8 日丙○○即通知甲○○至高雄市○○○路與福德二路口之85度C 咖啡店與其會面，並將毒品買
    家提供之車牌號碼5358-PY 號車輛（下稱5358休旅車）交予
    甲○○駕駛返回住處擬搬運50公斤愷他命以交付買家，但未
    依約交付50公斤愷他命而未遂（未遂部分詳理由欄所述）。
    嗣於該日16時許，甲○○駕駛上開5358休旅車至高雄市○○○○○路口，將該車交予買家後即離去。法務部調查局、高
    雄市政府警察局刑警大隊偵六隊、海巡署台東查緝隊、海巡
    署岸巡52大隊等所組成之專案小組成員隨即於現場執行逮捕
    駕駛上開5358休旅車之毒品買家，遭毒品買家駕車衝撞專案
    小組之偵防車而脫逃。專案小組因情況緊急，隨即陳報臺灣
    高雄地方法院檢察署檢察官，經檢察官指揮專案小組對屏東
    縣萬丹鄉○○村○○路127 巷119 號甲○○之住處逕行搜索
    ，於上址甲○○房間內查扣白色結晶粉末共102 包，經鑑驗
    結果，其中79包為第三級毒品愷他命（驗前淨重合計79490.
    5 公克，驗餘淨重合計79451 公克，驗餘純質淨重合計7345
    7.17公克），專案小組隨即於同日17時5 分前往屏東縣萬丹
    鄉○○路657 號逕行拘提甲○○；復於翌日（9 日）11時許
    ，在高雄市○○區○○街80號拘提丙○○到案。
二、案經法務部調查局南部地區機動工作站報告臺灣高雄地方法
    院檢察署檢察官偵查起訴。
    理  由
壹、證據能力部分
一、按被告以外之人於檢察事務官、司法警察官或司法警察調查
    中所為之陳述，與審判中不符時，其先前之陳述具有較可信
    之特別情況，且為證明犯罪事實存否所必要者，得為證據，
    刑事訴訟法第159 條之2 定有明文。是被告以外之人於司法
    警察（官）調查中所為之陳述，依刑事訴訟法第159 條第1
    項規定，係屬傳聞證據，原則上無證據能力，惟如該陳述與
    審判中不符時，其先前之陳述具有較可信之特別情況，且為
    證明犯罪事實存否所必要者，依刑事訴訟法第159 條之2 規
    定，例外認為有證據能力。至於所謂「前後陳述不符」之要
    件，應就前後階段之陳述進行整體判斷，以決定其間是否具
    有實質性差異，無須針對全部陳述作比較，陳述有部分不符
    ，亦屬之。查：被告甲○○於調查局之陳述，對被告丙○○
    而言，屬被告以外之人於審判外之陳述，且為被告丙○○及
    其辯護人否認其證據能力（A2卷第191 頁反面），惟被告甲○○於調查局之陳述，就是否與被告丙○○共同販賣愷他命
    之陳述，整體而言，與其於審判中之證述顯然不符，且為證
    明犯罪事實存否所必要，其於調查局之陳述應有證據能力。
二、次按被告以外之人於偵查中向檢察官所為陳述，除顯有不可
    信之情況者外，得為證據，同法第159 條之1 第2 項亦有明
    文。查：被告甲○○於向檢察官所為之陳述，對被告丙○○
    而言，屬被告以外之人於審判外之陳述，為傳聞證據，惟現
    階段刑事訴訟法規定檢察官代表國家偵查犯罪、實施公訴，
    依法有訊問被告、證人及鑑定人之權，證人、鑑定人且須具
    結，而實務運作時，檢察官偵查中向被告以外之人所取得之
    陳述，原則上均能遵守法律規定，不致違法取供，其可信度
    極高，職是，甲○○於偵查中已具結之證述，被告丙○○並
    無釋明「顯有不可信之情況」之理由，應認其有證據能力。
三、末按被告以外之人於審判外之陳述，雖不符刑事訴訟法第15
    9 條之1 至之4 之規定，然經當事人於審判程序同意作為證
    據，法院審酌該言詞陳述或書面陳述作成時之情況，認為適
    當者，亦得為證據，刑事訴訟法第159 條之5 第1 項定有明
    文。查：本判決所引用之其餘證據資料（詳後引證據），縱
    無刑事訴訟法第159 條之1 至第159 條之4 或其他規定之傳
    聞證據例外情形，亦業經檢察官、被告2 人及辯護人於本院
    同意作為認定事實之證據（A2卷第191 頁反面），且審酌該
    等陳述作成時之情況，並無違法不當或證明力明顯過低之瑕
    疵，認為以之作為證據為適當，得作為證據。
貳、實體部分
一、訊據被告甲○○、丙○○均否認有何意圖營利販賣愷他命之
    犯行，並分別辯稱如下：
  (一)甲○○辯稱：本件99年4 月8 日在我住處查扣的愷他命是友
    人「五元」於98年5 月所寄放，「五元」說放在我那邊比較
    安全，且說愷他命如果賣出會讓我抽2 成，「五元」並留丙○○的電話給我，說我有什麼事情就和丙○○聯絡。後來「
    五元」過世，我就聯絡丙○○，問他這批愷他命要如何處理
    ，丙○○說不然全部拿去放在他那邊，我告訴他不行，放在
    我這邊比較安全，99年4 月8 日丙○○約我去高雄市○○○
    路與福德二路口之85度C 咖啡店，他拿5358休旅車的鑰匙給
    我開，要我開該車將愷他命搬去他那邊，後來我沒有搬給他
    ，我開5358休旅車回家拿丙○○的衣服還丙○○等語（A2卷
    第11至23頁）。
  (二)丙○○辯稱：朋友「五元」介紹我與甲○○認識，我和甲○○就互留電話，我有時想到就約甲○○出來吃飯喝咖啡，我
    不知道甲○○家裡有放愷他命。5358休旅車是「阿章」的，
    99年4 月8 日我和「阿章」在裕誠路大樂百貨公司旁的麥當
    勞吃東西，「阿章」叫我把該車開去給甲○○，他說那是他
    跟甲○○借的，後來我在民族路遇到甲○○，甲○○抱1 箱
    衣服要還我等語（A2卷第27至34頁）。
二、經查：
  (一)甲○○於調查局及偵訊時證稱：在我位於屏東縣萬丹鄉○○
    村○○路127 巷119 號住處所查扣102 包疑似愷他命毒品，
    是綽號「五元」的友人交給我的，其中23包是維他命，當時
    「五元」交代我好好保管，若有要賣的時候會通知我出貨，
    ，並答應我毒品賣出時會給我2 成代價，所以我一直藏匿在
    我的住處，後來聽說「五元」自殺身亡。丙○○是「五元」
    介紹我認識的，99年4 月8 日13時4 分許，丙○○以000000
    0000行動電話門號聯絡我持用之0000000000號行動電話門號
    ，約我在高雄市○○路跟福德路的85度C 咖啡店見面，依我
    和丙○○之間的默契，通訊監察譯文中稱「喝咖啡」就知道
    是在中正路與福德路的85度C 見面，要談論出貨的事。我開
    我自己車牌號碼WQ-0253 車輛（下稱0253車輛）前往，碰面
    之後，丙○○就把5358休旅車交給我，他說車鑰匙插在車上
    ，他叫我回去載50公斤的愷他命後，再把車還給他，我則把
    0253車輛的鑰匙交給丙○○，我們並約定要在高雄市○○路
    麥當勞附近的公園將5358休旅車及愷他命毒品交給丙○○，
    丙○○答應要給我300 萬元的代價。我就把5358休旅車開回
    我家，搬運東西，99年4 月8 日16時27分許，丙○○以0000
    000000行動電話門號聯絡我持用之0000000000號行動電話門
    號，通訊監察譯文中丙○○問我「有事情嗎」，就是在問我
    家裡藏匿的愷他命是否安然無恙，我跟他說「沒事情啦」是
    指愷他命放在家裡沒有遭治安單位查緝等語明確（A1卷第4
    至6 頁、第38至40頁）。
  (二)丁○○即法務部調查局南部地區機動工作站本案承辦人於偵
    訊及本院審理時結證稱：我們監聽丙○○所使用之00000000
    00號行動電話門號，99年4 月7 日有疑似買家打電話給丙○○，表示要交利息錢，我們研判是要進行毒品交易。99年4
    月8 日專案小組得知丙○○與人約在高雄市○○路大樂對面
    的麥當勞會面，於是展開跟監，1 批人先到麥當勞等，1 批
    人從丙○○位於新吉街居處起跟。當天我本人在麥當勞對面
    的停車格看到有4 人在麥當勞會面，有鄭文王、丙○○、開
    車的男子（即下述穿黑色衣服、頭戴棒球帽的男子），還有
    另外1 人我們懷疑是買主。丙○○等人會面後，丙○○就駕
    駛5358休旅車離開麥當勞，前往福德路與中正路口的85度C
    咖啡店，接著甲○○駕駛0253車輛前來85度C 咖啡店與丙○○會面，然後雙方交換車子開。後來在麥當勞監控的同仁回
    報說丙○○駕駛0253車輛回到麥當勞附近，我們跟監甲○○
    ，甲○○駕駛5358休旅車回到屏東縣萬丹鄉○○路家中，當
    時我在路口埋伏，由另外1 組人在甲○○家外面巷道埋伏，
    我同事有看到甲○○搬東西上車，我們研判是毒品，然後我
    們再跟著甲○○所駕駛的5358休旅車回到高雄市○○○○○
    路路口的停車場，甲○○、丙○○在路邊交換車輛鑰匙，這
    些動作我們都有攝影拍到，然後我就在停車場守候5358休旅
    車，我們另1 組同仁在民族路麥當勞附近監控到丙○○騎機
    車載1 名穿黑色衣服、頭戴棒球帽的男子前往上開停車場去
    開5358休旅車，我就看到丙○○1 個人騎機車停在停車場旁
    邊看，然後該穿黑色衣服、頭戴棒球帽的男子走路前往駕駛
    5358休旅車，於是專案小組就執行攔檢5358休旅車，但是該
    穿黑色衣服、頭戴棒球帽的男子就駕車衝撞專案小組的偵防
    車後逃脫，我們研判他們是用「死轉手」的方式交付毒品，
    後來經向承辦檢察官報告後至甲○○住處實施逕行搜索，在
    甲○○3 樓的房間的櫃子及箱子內查獲102 包白色粉末，經
    檢驗後有79包呈現愷他命的反應，接著我們就到萬丹鄉○○
    路657 號拘提甲○○到案，經甲○○指述，我們翌日前往高
    雄市○○區○○街80號3 樓丙○○租屋處拘提丙○○。我們
    在遭到5358休旅車衝撞後有監聽到丙○○跟使用0000000000
    號門號之人通話，丙○○說「剛剛被畜牲衝撞」，並監聽到
    該名開車男子要從屏東縣九如交流道將與同夥會面，於是我
    們在九如交流道附近的鄉村鄉○○路發現該輛5358休旅車，
    但車內已沒有任何人及任何物品。依據我們的經驗，99年4
    間愷他命的大盤價格1 公斤約27至30萬，如果大批，價格可
    能更低等語（A1卷第109 至111 頁，A2卷第145 至151 頁）
    。
  (三)互核甲○○、丁○○所述大致相符，且與本院勘驗專案小組
    99年4 月8 日蒐證光碟內容相同（A2卷第60至62頁、第69至
    70頁），並佐以甲○○、丁○○與丙○○並無宿怨，而甲○○上開證述更有陷自己於販賣第三級毒品重罪之可能，衡情
    應無蓄意誣陷之動機，此外，復有丙○○所使用0000000000
    號行動電話門號通訊監察譯文（A1卷第60至61頁）、法務部
    調查局南部地區機動工作站搜索扣押筆錄（A1卷第12至15頁
    ）、搜索扣押照片（A1卷第34頁）、蒐證光碟翻拍照片（A1
    卷第35、59頁，A2卷第112 至115 頁）、法務部調查局99年
    5 月20日調科壹字第09900218810 號鑑定書（A1卷第105 頁
    ），及法務部調查局南部地區機動工作站99年6 月15日調南
    機緝字第09976021860 號函檢附之通訊監察書暨扣案毒品照
    片（A2卷第86至103 頁）等件在卷可稽，甲○○、丁○○所
    述應堪採信。是甲○○、丙○○意圖營利，由丙○○與不詳
    買家談妥販賣50公斤愷他命，99年4 月8 日交付愷他命，甲○○並可分得出售價額中之300 萬元等節，堪予認定。
  (四)甲○○雖以前揭情詞置辯，並辯稱：我因為懷疑本案是丙○○向治安單位密報，所以我才會供述我有賣丙○○50公斤愷
    他命，希望他因此受到司法單位追訴等語（A1卷第63頁反面
    ），惟細譯甲○○上揭證述內容，甲○○係指出伊與蔡廷瑞
    共同販賣50公斤愷他命，伊可分得300 萬元等語，並非指稱
    伊販賣愷他命給丙○○，依甲○○所證述內容將陷自己於販
    賣第三級毒品重罪之可能，苟若甲○○確懷疑本案係丙○○
    密報而致伊遭治安機關查獲，而有誣指丙○○之動機，實無
    需陷己於不利，自可將全部犯罪事實推諉至丙○○，是甲○○自陳伊所為不利丙○○之指述係誣指之詞等語，顯不可採
    。
  (五)再者，細究甲○○、丙○○關於本案之辯詞：
  1.甲○○自99年4 月28日翻異前詞後，先稱：99年4 月8 日丙○○與我在高雄市○○路、中正路口85度C 咖啡館見面後，
    丙○○要我把家裡的愷他命全部交給他保管，然後丙○○將
    5358休旅車的鑰匙交給我，要我開5358休旅車回屏東縣萬丹
    住處把毒品搬上該車，再開回來交還給他，我就把我自己02
    53車輛的鑰匙交給丙○○，我們並約定在高雄市○○○○○
    路交叉口的公園碰面。後來我將5358休旅車開回住處，停留
    大約幾分鐘的時間，我就再開回高雄，我沒有搬運任何毒品
    或物品上車，只有提1 個袋子上車，裡面裝著丙○○的衣服
    ，丙○○的衣服是我與丙○○第1 次見面的時候，丙○○有
    上我的車子，並遺留1 袋衣服在我車上，因此我把該袋衣服
    拿回家中，該袋子為約60公分長、30公分寬的黑色有拉鍊的
    行李袋，我有打開看過，裡面裝有衣、褲約10餘件，重約5
    斤。半小時候，我抵達民族、裕誠路口公園內平面停車場，
    那時丙○○早就在裕誠、民族路口轉角處等我了，我隨即把
    5358休旅車的鑰匙交給丙○○，且告知丙○○我沒有載運毒
    品給他，東西放在我這裡比較安全，也告知丙○○說我把他
    的衣服放在車上，丙○○聽到後並沒有表示任何的意見。丙○○也同時把我0253車輛的鑰匙交還給我，之後我就開自己
    車子回萬丹了等語（A1卷第63至66頁）；99年6 月8 日於本
    院訊問時改稱：丙○○與我在99年1 月第1 次見面時，他的
    黑色的旅行袋放在我車上，我回家後有打開袋子翻看，裡面
    是衣服褲子，我看完後沒有將衣服放回旅行袋，因為他的袋
    子很髒，所以我將他衣褲另外放在箱子，99年4 月8 日我把
    他的衣服以1 個紙箱裝著，拿給他，還有黑色旅行袋等語（
    A2卷第22至23頁）。依上，甲○○對駕駛5358休旅車回其屏
    東縣萬丹住家後係搬運何東西上車，丙○○之衣物究竟裝在
    紙箱或旅行袋等情，說詞反覆，已有疑義。
  2.丙○○99年4 月9 日於調查局時陳稱：99年4 月8 日13時許
    ，我與綽號「阿章」的友人及他的另外2 個朋友，在高雄市
    ○○路大樂量販店對面的麥當勞吃飯，他問我對中正路與福
    德路口一帶的路熟不熟，我表示我熟，他便要求我幫他開53
    58休旅車到中正路與福德路口的85度C 咖啡店還給甲○○，
    我便駕駛5358休旅車至85度C 咖啡店，將車還給甲○○後，
    我就搭計程車回到麥當勞，但「阿章」等人已離開，我就自
    己騎機車離開等語（A1卷第9 至10頁）；99年4 月9 日偵訊
    時稱：我與甲○○是經由我朋友「阿張」（應為阿章）介紹
    認識的，99年4 月8 日是「阿章」要把我5358休旅車送到福
    德三路還給甲○○，甲○○後來沒有把車開回來還給我等語
    （A1卷第40至42頁）；99年4 月28日於調查局時改稱：我不
    知道甲○○有毒品，99年4 月8 日當天「阿章」問我是否知
    道高雄市○○路與福德路口的85度C 咖啡店的位置，「阿章
    」要我把5358休旅車開還給甲○○，我問「阿章」為何不自
    己將車開還給甲○○，「阿章」表示他對高雄市的路不熟，
    所以要求我代他將車開還給甲○○。所以我以我持用之0000
    000000之行動電話撥打0000000000的電話聯絡甲○○，表示
    我要開5358休旅車還他，甲○○表示因為他的0253車輛不能
    違規路邊停車，所以我跟甲○○講我會幫他把0253車輛開到
    民族路大樂賣場附近停放，然後甲○○就來民族路軍營附近
    跟我拿車子鑰匙把0253車輛開回去等語（A1卷第55至58頁）
    ；99年5 月5 日偵訊時改稱：我與甲○○於99年4 月8 曰在
    中正路與福德路口見面，是因為「阿章」要我開車還給甲○○，因為我的衣服放在5358休旅車上忘記拿，甲○○又把車
    開回來還給我，我不知道甲○○把5358休旅車停在哪裏，我
    看見他是抱著衣服走路來找我，衣服放在1 個紙箱裡，另外
    一個手提袋是空的等語（A1卷第86至87頁）；99年5 月31日
    偵訊時改稱：我把5358休旅車開過去還給甲○○，甲○○有
    開0253車輛來，甲○○叫我把他的0253車輛開去停好，我把
    02 53 車輛開到明誠路的麥當勞，叫甲○○自己來開。甲○○沒有將5358休旅車開回來給我，他只有把放在5358休旅車
    裡的衣服拿回來還給我，衣服他是放在紙箱裏抱來還我的，
    是在明誠路的麥當勞還給我的等語（A1卷第100 至102 頁）
    ；99年6 月8 日於本院訊問時改稱：「五元」介紹我與甲○○認識，99年4 月8 日我和「阿章」在裕誠路大樂百貨公司
    旁的麥當勞吃東西，「阿章」叫我把5358休旅車開去給甲○○，他說那是他跟甲○○借，我在麥當勞要幫「阿章」開
    5358休旅車還給甲○○時，我將我自己的衣服放在5358休旅
    車上，我下車時忘了拿走，後來我在民族路那邊遇到甲○○
    ，甲○○抱1 箱衣服要還我，我告訴他他的0253車輛我停放
    在那邊等語（A2卷第26至36頁）。依上，丙○○關於為何伊
    之衣物放在甲○○處、甲○○如何返還衣物等節，均與甲○○上揭1.所述不符，且依專案小組99年4 月8 日蒐證光碟內
    容顯示，甲○○、丙○○嗣於高雄市○○○○○路口交換53
    58休旅車、0253車輛鑰匙後，2 人隨即迅速離開該處，甲○○並未交付丙○○任何箱子或旅行袋，丙○○所述亦與蒐證
    光碟內容不符（參A1卷第35、59頁，A2卷第112 至115 頁之
    蒐證光碟翻拍照片，及A2卷第60至62頁、第69至70頁之蒐證
    光碟勘驗筆錄），另甲○○亦表示不認識「阿章」等語明確
    （A2卷第21頁）。是甲○○、丙○○上揭1.、2.所述，彼此
    矛盾，並顯然與蒐證光碟內容不符，所辯應係卸責之詞，不
    足憑採。
  (六)綜上，本件事證明確，甲○○、丙○○所為犯罪事實欄所載
    犯行，堪以認定，應依法論科。
三、論罪科刑
  (一)按愷他命係毒品危害防制條例第2 條第2 項第3 款所定之第
    三級毒品。次按販賣毒品犯行，以販賣者向他人洽商、兜售
    毒品，或與購買者就買賣毒品之標的物及價格意思表示一致
    時，均屬已經著手於販賣毒品之行為，故買賣雙方若已就購
    買毒品之內容意思表示一致，縱尚未交付毒品及價金即被警
    方查獲而未完成，該次買賣應屬已經著手實施而未遂，而應
    成立販賣毒品未遂罪（最高法院96年度臺上字第2950號判決
    參照）。末按意圖販賣而持有毒品罪，則係行為人原無販賣
    營利之意圖，於購入或因其他原因取得毒品後，始另行起意
    販賣營利者而言（最高法院95年度臺上字第3574號判決參照
    ）。
  (二)核甲○○、丙○○所為係犯毒品危害防制條例第4 條第3 項
    、第6 項之販賣第三級毒品未遂罪（未遂部分詳後述）。甲○○、丙○○就販賣未遂前持有愷他命（純質淨重20公克以
    上）之低度行為，應為其販賣未遂之高度行為所吸收，不另
    論罪。甲○○、丙○○就販賣第三級毒品未遂之犯行，有犯
    意聯絡、行為分擔，為共同正犯。甲○○、丙○○已著手於
    販賣第三級毒品犯罪行為之實行而不遂，應依刑法第25條第
    2 項規定減輕其刑。另甲○○就本件與丙○○共同基於意圖
    營利販賣第三級毒品愷他命未遂前，本件扣案之愷他命係「
    五元」交甲○○保管，若有售出會通知甲○○出貨，並協議
    於毒品賣出時由甲○○分得2 成代價乙情，為甲○○所是認
    ，是甲○○該部分，亦犯毒品危害防制條例第5 條第3 項之
    意圖販賣而持有第三級毒品罪。甲○○意圖販賣而持有第三
    級毒品愷他命之低度行為，為其嗣後與丙○○共同販賣愷他
    命未遂之高度行為所吸收，不另論罪，公訴意旨雖未論及甲○○意圖販賣而持有第三級毒品愷他命之部分，惟該部分與
    甲○○嗣與丙○○共犯販賣第三級毒品未遂部分，有實質上
    一罪關係，本院自應依法審酌，附此敘明。
  (三)另公訴意旨雖認甲○○、丙○○所為係犯毒品危害防制條例
    第4 條第3 項之販賣第三級毒品既遂罪，惟丁○○即法務部
    調查局南部地區機動工作站本案承辦人於本院審理時結證稱
    ：就我們所知貨主是鄭文王，本案我們沒有查獲買主，我們
    發現甲○○搬運東西上5358休旅車，我們研判是毒品，後來
    因為駕駛5358休旅車之人衝撞偵防車逃逸，所以無法查緝毒
    品，因為0000000000號行動電話後來沒有通聯，就沒辦法追
    查買主等語（A1卷第145 頁反面至第146 頁），且本件扣案
    白色結晶粉末共102 包，經鑑驗結果，其中79包為第三級毒
    品愷他命，有法務部調查局99年5 月20日調科壹字第099002
    18810 號鑑定書可稽（A1卷第105 頁），顯見甲○○家中藏
    放者並非全然係愷他命，是本件既無積極證據證明甲○○搬
    運50公斤愷他命至5358休旅車，自不能以甲○○於調查局、
    偵訊時所為已交付50公斤愷他命之自白為唯一證據，依罪疑
    為輕原則，應認定為販賣第三級毒品未遂罪。
  (四)爰審酌甲○○、丙○○明知毒品除嚴重傷害個人身心外，亦
    足以腐蝕民心國基，僅為一己私利，意圖營利販售愷他命而
    未遂，犯後均飾詞狡辯，未見悔意，又扣案愷他命驗前淨重
    高達79490.5 公克，數量龐大，如經流入社會，對國人之危
    害至深且鉅，犯罪情節甚重，及兼衡渠等犯罪之動機、目的
    等一切具體情狀，分別量處如主文所示之刑，以示懲儆。
  (五)按毒品危害防制條例第18條第1 項後段應沒入銷燬之毒品，
    專指查獲之施用、持有第三、四級毒品之行政罰而言；倘係
    查獲之製造、運輸、販賣、意圖販賣而持有、以非法方法使
    人施用、引誘他人施用或轉讓之第三、四級毒品，既屬同條
    例相關法條明文規定處罰之犯罪行為，即非該條項應沒入銷
    燬之範圍。又同條例第19條第1 項所定「供犯罪所用或因犯
    罪所得之物」，係指犯第4 條至第9 條、第12條、第13條或
    第14條第1 項、第2 項之罪所用或所得之物，不包括毒品本
    身在內，自不得為第三、四級毒品之沒收依據。同條例對於
    查獲之製造、運輸、販賣、意圖販賣而持有、以非法方法使
    人施用、引誘他人施用及轉讓第三、四級毒品之沒收，並無
    特別規定，如其行為已構成犯罪，則該毒品即屬不受法律保
    護之違禁物，應回歸刑法之適用（最高法院95年度臺上字第
    911 號判決參照）。本件扣案之第三級毒品愷他命79包（驗
    前淨重合計79490.50公克，驗後淨重合計79451 公克，驗餘
    純質淨重合計73457.17公克），均屬違禁物，應依刑法第38
    條第1 項第1 款之規定，不問屬於被告與否，均宣告沒收；
    而包裝各該愷他命之夾鏈袋若需與其內毒品完全析離，需耗
    費成本過鉅，應認其與毒品間已無法析離；而將整體視為愷
    他命，不問屬於犯人與否，併予沒收；至鑑驗耗損之毒品部
    分，因已滅失，毋庸再予宣告沒收。
據上論斷，應依刑事訴訟法第299 條第1 項前段，毒品危害防制
條例第4 條第3 項、第6 項，刑法第11條、第25條、第28條、第
38條第1 項第1 款，判決如主文。
本案經檢察官乙○○到庭執行職務。
中    華    民    國    99    年    8     月    24    日
                  刑事第一庭    審判長法  官  蔡國卿
                                      法  官  張琬如
                                      法  官  王淑惠
以上正本證明與原本無異。
如不服本判決應於收受判決後10日內向本院提出上訴書狀，並應
敘述具體理由。其未敘述上訴理由者，應於上訴期間屆滿後20日
內向本院補提理由書(均須按他造當事人之人數附繕本)「切勿逕
送上級法院」。
中    華    民    國    99    年    8     月    24    日
                                      書記官  黃旭淑
附錄法條
毒品危害防制條例第4條
製造、運輸、販賣第一級毒品者，處死刑或無期徒刑；處無期徒
刑者，得併科新臺幣 2 千萬元以下罰金。
製造、運輸、販賣第二級毒品者，處無期徒刑或 7 年以上有期
徒刑，得併科新臺幣 1 千萬元以下罰金。
製造、運輸、販賣第三級毒品者，處 5 年以上有期徒刑，得併
科新臺幣 7 百萬元以下罰金。
製造、運輸、販賣第四級毒品者，處 3 年以上 10 年以下有期
徒刑，得併科新臺幣 3 百萬元以下罰金。
製造、運輸、販賣專供製造或施用毒品之器具者，處 1 年以上
7 年以下有期徒刑，得併科新臺幣 1 百萬元以下罰金。
前五項之未遂犯罰之。

司法院資訊處製作；財團法人民間司法改革基金會備份。
